臺灣新竹地方法院刑事裁定
111年度聲字第807號
聲明異議人                               
即受 刑 人  黃俊興



上列聲明異議人即受刑人因犯竊盜案件，對於臺灣新竹地方檢察
署檢察官執行之指揮（111年執沒字第455號），聲明異議，本院
裁定如下：
    主  文
異議駁回。
    理  由
一、聲明異議意旨略以：詳如附件民刑事抗告狀影本所載。
二、按執行裁判由為裁判法院對應之檢察署檢察官指揮之。受刑
    人或其法定代理人或配偶以檢察官執行之指揮為不當者，得
    向諭知該裁判之法院聲明異議，刑事訴訟法第457條第1項前
    段、第484條分別定有明文。而所謂「諭知該裁判之法院」
    ，乃指對被告之有罪判決，於主文內實際宣示其主刑、從刑
    之裁判而言（最高法院79年台聲字第19號判例意旨參照）。
    又所謂「檢察官執行之指揮不當」，係指就執行之指揮違法
    及執行方法不當等情形而言。判決確定後即生效力，檢察官
    如依確定判決內容為指揮執行，自難指檢察官執行之指揮為
    違法或其執行方法不當（最高法院100年度台抗字第936號裁
    定意旨參照）。再刑罰之執行，由檢察官依指揮書附具之裁
    判書為之，刑事訴訟法第457條第1項、第458條亦規定明確
    。準此，除法院之確定判決或定執行刑之確定裁定有違法情
    事，經非常上訴或再審程序，加以撤銷或變更者外，原確定
    裁判有其執行力，檢察官即應據以執行。而刑事訴訟法第48
    4條之聲明異議，係以受刑人或其法定代理人或配偶，對於
    檢察官就確定裁判執行之指揮，認為不當者，方得為之。倘
    對法院所為之判決或裁定不服者，則應循上訴或抗告程序尋
    求救濟。如判決業經確定，則應另行依再審或非常上訴程序
    加以救濟，非得以聲明異議方式為之（最高法院101年度台
    抗字第301號、第662號裁定意旨參照）。從而，於法院之確
    定裁判變更前，檢察官據以執行，其執行之指揮即難認有違
    法或不當。
三、經查：
（一）本件聲明異議人即受刑人（下稱異議人）黃俊興因犯竊盜
      等案件，經本院於①民國110年12月28日以110年度易字第6
      33號判決判處有期徒刑6月、6月、6月、6月，應執行有期
      徒刑1年6月，於111年1月26日確定，復由臺灣新竹地方檢
      察署檢察官核發111年度執字第1030號、111年度執沒字第
      425號執行指揮書；②110年12月30日以110年度易字第766
      號判決判處有期徒刑10月、5月、8月、10月，不得易科罰
      金之刑，應執行有期徒刑1年10月，於111年1月26日確定
      ，復由臺灣新竹地方檢察署檢察官核發111年度執字第112
      1、1122號、111年度執沒字第455號執行指揮書執行等情
      ，有臺灣高等法院被告前案紀錄表在卷可稽。
（二）惟觀諸異議人之聲明異議意旨及於111年8月22日本院之訊
      問筆錄(見本院卷第39至40頁)，異議人均未具體指摘檢察
      官於前開①、②案之指揮執行有何積極執行指揮違法或其執
      行方法有何不當等情形，而係針對法院未先進行調解程序
      、有關判決沒收以及量刑部分有所爭執，對法院所為之判
      決不服等，而向本院聲明異議等語，然依上揭說明，尚難
      援引刑事訴訟法第484條之規定以為救濟。
四、綜上所述，本件臺灣新竹地方檢察署檢察官既係依據上開指
    揮書附具之①本院110年度易字第633號確定判決主文所定刑
    度，指揮執行異議人上開有期徒刑1年6月之應執行刑期；②
    本院110年度易字第766號確定判決主文所定刑度，指揮執行
    異議人上開有期徒刑5月及不得易科罰金之刑1年10月之應執
    行刑期，並沒收被告犯罪所得，則檢察官本案執行之指揮乃
    係依據法院之確定判決內容為之，自難認其執行之指揮有何
    違誤或不當之情事，依上開說明，自不得依刑事訴訟法第48
    4條之規定聲明異議。異議人聲明異議請求本院就原確定判
    決應為最有利異議人之刑度及沒收之考量，為無理由，應予
    駁回。
據上論斷，應依刑事訴訟法第486條，裁定如主文。
中　　華　　民　　國　　111 　年　　8 　　月　　 31　日
                  刑事第二庭  法　官　林哲瑜
以上正本證明與原本無異。　　　　　　　　　　　　　　　　
如不服本裁定，應於裁定送達後5日內向本院提出抗告。
中　　華　　民　　國　　111 　年　　9 　　月　　2 　　日
                              書記官  胡家寧